臺灣臺北地方法院簡易民事判決
111年度北簡字第3707號
原      告  良京實業股份有限公司

法定代理人  平川秀一郎

訴訟代理人  王維新  
被      告  郭崇洲  
上列當事人間請求給付簽帳卡消費款等事件，本院於民國一百一
十一年四月六日言詞辯論終結，判決如下︰
    主    文
被告應給付原告新臺幣貳萬玖仟伍佰捌拾參元，及其中新臺幣壹
萬捌仟伍佰玖拾元部分，自民國九十七年十二月一日起至民國一
百零四年八月三十一日止，按年息百分之十九點七一計算之利息
，另自民國一百零四年九月一日起至清償日止，按年息百分之十
五計算之利息。
被告應給付原告新臺幣肆拾壹萬陸仟伍佰參拾陸元，及其中新臺
幣參拾柒萬壹仟陸佰零捌元部分，自民國九十五年八月二十六日
起至清償日止，按年息百分之十三點一一四計算之利息，暨自民
國九十五年八月二十六日起至清償日止，按上開利率百分二十計
算之違約金。
訴訟費用新臺幣肆仟捌佰伍拾元由被告負擔。
本判決得假執行。
    事    實
甲、原告方面：
一、聲明：如主文第一、二項所示。
二、陳述略稱：
  ㈠緣被告郭崇洲前向慶豐商業銀行股份有限公司（下稱慶豐銀
    行）申辦信用卡並簽定信用卡使用契約，被告得持用核發之
    信用卡於特約商店記帳消費，但應於當期繳款截止日前清償
    ，若於當期繳款截止日前未繳清該期全部信用卡帳款時，即
    表示選擇以循環信用方式繳款，並按實際撥付消費款予特約
    商店之日起，按年息百分之十九點七一按日計算利息，若未
    於當期繳款截止日前，繳付最低應繳金額或遲延期限者，另
    需給付逾期手續費，延滯第一個月加計新臺幣（下同）一百
    五十元、延滯第二個月加計三百元、延滯第三個月加計六百
    元之逾期手續費。
　㈡被告另向慶豐銀行申請個人信用貸款，借款額度為四十萬元
    ，利率前三個月按年息百分之三固定計息，期滿後按放款基
    準利率加年息百分之八點七五（4.364％＋8.75％＝13.114％）計
    付利息，未按期攤還本息時，逾期六個月者，按上開利率百
    分之十，超過六個月者，就超過部分，按上開利率百分之二
    十計算之違約金，如有任何一期未如期清償時，視為全部到
    期。
　㈢詎被告未履行繳款義務，尚積欠慶豐銀行信用卡欠款本金一
    萬八千五百九十元及利息、借款本金三十七萬一千六百零八
    元及利息、違約金。慶豐銀行前將前揭債權讓與訴外人慶銀
    資產管理股份有限公司（下稱慶銀公司），慶銀公司再於九
    十八年三月三十一日將債權轉讓原告並發函通知被告，斯時
    被告已積欠信用卡欠款二萬九千五百八十三元，及其中本金
    一萬八千五百九十元部分自九十七年十二月一日起至一百零
    四年八月三十一日止，按年息百分之十九點七一計算之利息
    ，另自一百零四年九月一日起至清償日止，按年息百分之十
    五計算之利息未清償；借款積欠四十一萬六千五百三十六元
    ，及其中本金三十七萬一千六百零八元部分自九十五年八月
    二十六日起至清償日止，按年息百分之十三點一一四計算之
    利息，暨自九十五年八月二十六日起至清償日止，按上開利
    率百分之二十計算之違約金未清償，原告屢經催討無果，爰
    以本件起訴狀繕本送達再度作為債權讓與通知，並依消費借
    貸及債權讓與之法律關係提起本件訴訟。　　
三、證據：提出信用卡申請書影本一件、信用卡約定條款影本一
    件、分攤表一件、債權讓與證明書影本四件、債權本金餘額
    明細表二件、通知函影本二件、貸款契約影本一件、交易明
    細查詢一件、基準利率歷次調整明細表影本一件及被告戶籍
    謄本一件為證。
乙、被告方面：被告未於言詞辯論期日到場，亦未提出書狀作何
    聲明或陳述。
    理    由
一、程序方面：
  ㈠依原告所提信用卡約定條款第二十五條、貸款約定書第十八
    條之約定，兩造合意以臺灣臺北地方法院為第一審管轄法院
    ，故本院對本事件具有管轄權。
  ㈡按訴狀送達後，原告不得將原訴變更或追加他訴，但擴張或
    減縮應受判決事項之聲明者，不在此限，民事訴訟法第二百
    五十五條第一項第三款定有明文；前揭規定於簡易程序適用
    之（民事訴訟法第四百三十六條第二項參照）。經查，原告
    聲明第一項原請求被告應給付四萬九千九百八十三元，及其
    中一萬八千五百九十元部分，自九十七年十二月一日起至一
    百零四年八月三十一日止，按年息百分之十九點七一計算之
    利息，另自一百零四年九月一日起至清償日止，按年息百分
    之十五計算之利息，暨自九十七年十二月一日起至清償日止
    ，每月加計付六百元之逾期手續費。嗣於一百一十一年四月
    六日言詞辯論程序中原告當庭減縮第一項主請求金額為二萬
    九千五百八十三元，違約金二萬零四百元及聲明末段逾期手
    續費部分均不請求，參酌前揭規定，程序並無不合，應予准
    許。
　㈢本件被告經合法通知未於言詞辯論期日到場，核無民事訴訟 
    法第三百八十六條所列各款情形，應依職權由原告一造辯論
     而為判決。
二、原告主張之事實，已據其提出信用卡申請書影本一件、信用
    卡約定條款影本一件、分攤表一件、債權讓與證明書影本四
    件、債權本金餘額明細表二件、通知函影本二件、貸款契約
    影本一件、交易明細查詢一件、基準利率歷次調整明細表影
    本一件及被告戶籍謄本一件為證，經核對相關證物原本無訛
    ，被告未到庭爭執，亦未提出書狀做任何聲明或陳述，堪認
    原告主張為真實。
三、從而，原告本於消費借貸及債權讓與之法律關係，請求被告
    給付二萬九千五百八十三元、四十一萬六千五百三十六元及
    如主文第一、二項所示之利息、違約金，為有理由，應予准
    許。
四、本件係就民事訴訟法第四百二十七條第一項訴訟適用簡易程
    序所為被告敗訴之判決，依同法第三百八十九條第一項第三
    款規定，應依職權宣告假執行。
五、本件訴訟費用額，依後附計算書確定如主文所示金額。
六、據上論結，原告之訴為有理由，依民事訴訟法第四百三十三
    條之三、第七十八條，判決如主文。
中　　華　　民　　國　　111 　年　　4 　　月　　20　　日
                              臺北簡易庭
                              法      官  文衍正
以上正本係照原本作成。
如對本判決不服，須於判決送達後二十日內向本庭（臺北市重慶
南路一段一百二十六巷一號）提出上訴狀。（須按他造當事人之
人數附繕本）。如委任律師提起上訴者，應一併繳納上訴審裁判
費。
中　　華　　民　　國　　111 　年　　4 　　月　　20　　日
                              書  記  官  高秋芬
訴訟費用計算書：
項        目             金  額（新臺幣）         
第一審裁判費　　           4,850元
合　　　　計　　     　    4,850元 
備註：本件起訴之初原告主請求金額為四十六萬六千五百一十九
      元，故繳納第一審裁判費超過前揭金額，嗣原告減縮主請
      求金額為四十四萬六千一百一十九元，核屬減縮應受判決
      事項之聲明，故原告已繳納第一審裁判費超過前揭訴訟費
      用部分，應由原告自行負擔。